臺灣高等法院臺中分院刑事裁定　　　　　　　　　　　九十一年度抗字第一二號
　　抗　告　人
　　即　被　告　甲○○
右列抗告人因聲請撤銷緩刑案件，不服臺灣苗栗地方法院中華民國九十一年一月三日
裁定（九十一年度聲字第一二號）提起抗告，本院裁定如左：
      主  文
抗告駁回。
      理  由
一、本件抗告人即被告甲○○（下稱被告）抗告意旨略以：被告人由坪頂西七號現住
    厝牽電線於鄰近小間，原因被告幫鄰近老人廖烈威牽水電，發現吳文俊竊電，實
    則阿廖叔用坪頂西四號電，吳文俊詐欺他聲稱用他的電錶。吳文俊乃扒墳違建，
    民國（下同）六十五至七十年縣政府告他們，判決確定非法住戶竊佔犯。被告動
    機幫老（助）孤老，並非為己；被告正在申購進行買坪頂西四號房子土地，被告
    確實找台電公司三次表明用本人郵箱郵局帳號納電費；被告被誣告不久，吳文俊
    祖孫深夜火燒坪頂西四號屋，救火隊立即申請斷電；被告人買屋納地租，向台電
    公司申請復電。以上均句句屬實，自問情理法兼顧，無犯罪勾當。此乃冤獄案，
    被告派到苗栗工作二十五點五年，公職工程師退休，父母公教家庭、公務員、教
    員，幹嘛竊電？哪有人找台電三次，玩竊電？又被告在坪頂西四號長型屋最裡頭
    睡覺，被文山派出所二十名員警包圍，在我門口大呼小叫，持一把鋤頭敲地「是
    不是你的？」「是呀！」就用殺人犯、殺人罪移送法辦。原因坪頂西一號郭平彩
    、陳建香母子報案「殺人啦！」，六之一號非法住戶劉文香夫妻、劉寶琴立即聲
    稱目擊證人「看到她殺人」立即到文山所作筆錄，胡說八道，無效筆錄。之後，
    才由郭平彩母子同劉寶玉串供，「有效」筆錄。證人黃沙海可以證實，當天那個
    時段，找被告二次，他以為被告不在家，不知被告在睡覺。並且目睹郭平彩偷走
    鋤頭。證人江玉姝目睹劉寶玉回大坪頂六之一號違章建築案發時間之後，偽證妓
    女。文山派出所當天已經找劉文香一窩子三大口作筆錄竟然未呈堂，警方構陷本
    人吃案子，倒過來坑害善良。檢方根本沒調查，殺人案、傷害案、誣告被告作案
    長達二至三年，母子三暴力勒索要錢，暴侵、恐嚇大家都知道。上述二案均屬冤
    獄案，均不准苦主上訴。法律是執法人員講的，文山派出所以現行犯，殺人犯抓
    苦主，苦主睡眠中起來眾人目睹，全身亳髮無傷，可能同人打架、殺人、打人嗎
    ？如此曲解法條，叫受害人提供證據，被告如何證明，工具被偷？人在睡覺，大
    坪頂貧民窟、淫窟、乞丐兵、慰安婦會作證嗎？云云，對原審裁定不服提起抗告
    。
二、按受緩刑之宣告，有緩刑前犯他罪，而在緩刑期內受有期徒刑以上刑之宣告者，
    撤銷其宣告，刑法第七十五條第一項第二款有明文規定。原審裁定略以：被告因
    違反電業法案件，前經該院於八十九年十月十七日以八十九年度苗簡字第四六七
    號刑事判決，判處拘役三十日，緩刑二年，於九十年二月二十一日確定。被告於
    緩刑期前，即八十九年十月九日犯傷害罪，經該院以九十年度易字第二九０號判
    處有期徒刑三月，並經本院於九十年九月二十八日以九十年度上易字第一九二七
    號駁回其上訴確定，因而依檢察官之聲請將上述緩刑之宣告予以撤銷。本院經核
    卷附被告上述兩案判決正本（附在台灣苗栗地方法院檢察署九十年度執聲字第三
    九六號卷），認原審撤銷被告緩刑宣告之裁定，與刑法第七十五條第一項第二款
    之規定，並無不合，被告仍執陳詞，提起抗告，為無理由，應駁回其抗告。
三、據上論結，應依刑事訴訟法第四百十二條，裁定如主文。
中      華      民      國      九十一   年       二      月    二十七  日
                                    臺灣高等法院臺中分院刑事第七庭
                                          審判長法  官  林  榮  龍
                                                法  官  謝  說  容
                                                法  官  江  錫  麟
右正本證明與原本無異。
不得再抗告。
                                                書記官  陳  振  海
中      華      民      國      九十一   年       二      月    二十七  日
                                                                        Ｉ
